臺灣臺中地方法院刑事判決　　　　　　　96年度訴字第2389號
公　訴　人　臺灣臺中地方法院檢察署檢察官
被　　　告　乙○○
上列被告因搶奪案件，經檢察官提起公訴（96年度偵字第3404號）
，本院判決如下：
    主    文
乙○○共同犯搶奪罪，累犯，處有期徒刑捌月。減為有期徒刑肆
月，如易科罰金，以新台幣壹仟元折算壹日。
    犯罪事實
一、乙○○於民國91年、92年間，曾因違反毒品危害防制條例案
    件，先後經本院分別判處有期徒刑6月、8月確定，並經定應
    執行刑為有期徒刑1年，於92年12月16日入監執行，至93年
    11月19日假釋付保護管束出監，同年月21日縮刑期滿未經撤
    銷假釋執行完畢。詎仍不知悔改，復與某不詳姓名年籍之成
    年男子，共同基於意圖為自己不法所有之犯意聯絡，於民國
    95年12月13日凌晨4時52分許，乙○○搭乘該男子所騎乘車
    號不詳之重型機車，在臺中縣沙鹿鎮○○里○○○路842號
    前，見呂淑琴甫停妥車輛尚未下車，認有機可乘，乃騎車上
    前，推由乙○○下車佯裝向呂淑琴問路，呂淑琴不疑有他，
    遂將駕駛座旁之窗戶搖下，乙○○即趁呂淑琴不及防備之際
    ，撲進車窗內伸手搶奪呂淑琴所有置於右前乘客座之皮包1
    只（內有VIPD廠牌、i800型、序號000000000000000號手機1
    支、現金新臺幣〈下同〉5千元、信用卡5張、身分證、健保
    卡及機車行照等物），呂淑琴見狀立即拉住該只皮包而與乙
    ○○發生拉扯，然因乙○○力大，終將該皮包之帶子拉斷而
    搶走，得手後旋即由上開不詳男子騎乘機車接應逃離現場。
    乙○○將上開手機留供己用，之後復於96年1月4日持向不知
    情之吳進隆交換手機使用。嗣經呂淑琴報警處理，經警調閱
    手機序號通聯紀錄而循線查獲，並扣得上開手機（已發還）
    。
二、案經臺中縣警察局清水分局報請臺灣臺中地方法院檢察署檢
    察官偵查起訴。
    理    由
一、訊據被告乙○○矢口否認有上揭搶奪事實，辯稱係案外人甲
    ○○以5千元代價賣給伊的云云。惟查上揭搶奪之犯罪事實
    ，業據被害人呂淑琴於警詢指訴明確，並於偵查中結證屬實
    ，且被害人呂淑琴於台中縣警察局清水分局指認係被告搶奪
    無誤，有指認犯罪嫌疑人紀錄表1份附卷可佐，並於偵查中
    再度指認無誤。次查證人甲○○到庭結證稱並未販賣上開手
    機給被告，足認被告辯稱該手機係案外人甲○○以五千元代
    價賣給伊的云云，即無足採。且該手機係被告持向案外人吳
    進隆交換使用的事實，業據證人吳進隆於警詢時證述明確，
    而被告於案發當天晚上10時46分許，將其持用之行動電話門
    號0000-000000號SIM卡插入上開手機撥打使用之事實，亦有
    序號000000000000000號通聯紀錄及行動電話門號0000-0000
    00號之使用者資料查詢結果各1份附卷可佐，此外，復有刑
    案現場測繪圖1紙及案發現場情形及獲案贓物外觀照片6張附
    卷可資佐證。從而本案事證明確，被告犯行堪予認定。
二、核被告所為，係犯刑法第325條第1項之搶奪罪。被告與前揭
    不詳姓名年籍之成年男子間，有犯意聯絡及行為分擔，依共
    同正犯論處。又被告前因違反毒品危害防制條例案件，先後
    經本院分別判處有期徒刑6月、8月確定，並經定應執行刑為
    有期徒刑1年，於93年11月21日執行完畢，有刑案資料查註
    紀錄表在卷可按，其於受徒刑之執行完畢後，5年以內故意
    再犯本件有期徒刑以上之罪，為累犯，依刑法第47條第1項
    規定加重其刑。爰審酌被告犯罪之動機、目的、手段、犯後
    否認犯罪事實等一切情狀，量處如主文所示之刑。查被告犯
    罪時間在96年4月24日以前，合乎中華民國96年罪犯減刑條
    例第2條第1項第3款之規定，依法減輕其刑二分之一，並依
    同條例第9條規定，諭知易科罰金之折算標準。
據上論斷，依刑事訴訟法第299條第1項前段，刑法第28條、第32
5條第1項、第47條第1項、第41條第1項前段，中華民國96年罪犯
減刑條例第2條第1項第3款、第7條、第9條，判決如主文。
本案經檢察官顏淑惠到庭執行職務。
中　　華　　民　　國　　96　　年　　11　　月　　13　　日
                  刑事第七庭  審判長法  官  陳如玲
                                    法  官  高文崇
                                    法  官  郭德進
上正本證明與原本無異。
如不服本判決，應於收受送達後10日內向本院提出上訴書狀（應
敘述具體理由並附繕本）。
上訴書狀如未敘述理由，應於上訴期間屆滿後20日內補提理由書
於本院。
中　　華　　民　　國　　96　　年　　11　　月　　14　　日
                                    書記官  陳惠玲
                                                       B
附錄論罪科刑法條
中華民國刑法第325條：（普通搶奪罪）
意圖為自己或第三人不法之所有，而搶奪他人之動產者，處6月
以上5年以下有期徒刑。
因而致人於死者，處無期徒刑或 7 年以上有期徒刑，致重傷者，
處 3 年以上 10 年以下有期徒刑。
第 1 項之未遂犯罰之。
